臺灣高雄地方法院刑事判決　　　　　　　96年度訴字第4409號
公　訴　人　臺灣高雄地方法院檢察署檢察官
被　　　告　乙○○
上列被告因毒品危害防制條例案件，經檢察官提起公訴（96年度
毒偵字第8890號），被告於準備程序為有罪之陳述，本院合議庭
裁定由受命法官行簡式審判程序，判決如下：
    主    文
乙○○施用第一級毒品，累犯，處有期徒刑拾月。
    事    實
一、乙○○前於民國90年間，因施用毒品案件，經本院先後以90
    年度毒聲字第7290號、91年度毒聲字第2693號、第6447號裁
    定送強制戒治、停止戒治付保護管束、撤銷停止戒治，仍施
    以強制戒治後，於92年5 月18日戒治執行完畢，翌（19）日
    出所（轉執行刑案有期徒刑）。再因竊盜案件，經本院以91
    年度易字第3059號判決判處有期徒刑6 月確定，於92年5 月
    19 日 入監執行，並於92年11月18日執行完畢，翌（19）日
    出監（構成累犯）。又因連續施用第一級毒品案件，經本院
    以93年度訴字第2422號判決判處有期徒刑1 年2 月確定，合
    併竊盜等案件，於93年10月25日入監執行，並於96年4 月17
    日縮刑假釋出監。詎於假釋付保護管束期間，仍不知悔改並
    戒除毒癮，復基於施用第一級毒品海洛因之犯意，於96年8
    月27日14至15時許，在高雄市○○區○○街10巷2 號4樓 之
    1 住處房間內，以摻混香菸點燃吸食方式，施用海洛因1 次
    （菸蒂用畢已丟棄）。嗣於同年8 月28日15時30分許，在高
    雄市三民區○○○路某中古物品回收場前，為警盤查，經其
    同意採尿送驗，結果呈毒品海洛因代謝後嗎啡之陽性反應，
    因而查悉上情。
二、案經高雄市政府警察局三民第一分局移送臺灣高雄地方法院
    檢察署檢察官偵查起訴。
    理    由
一、本件被告所犯係死刑、無期徒刑、最輕本刑為3 年以上有期
    徒刑以外之罪，其於準備程序中就被訴事實為有罪之陳述，
    經法官告知簡式審判程序之旨，並聽取公訴人及被告之意見
    後，本院合議庭認無不得或不宜改依簡式審判程序進行之情
    事，依刑事訴訟法第273 條之1 第1 項、第284 條之1 規定
    ，裁定本件由受命法官獨任進行簡式審判程序，合先敘明。
二、上揭事實，業據被告於本院審理中坦承不諱，並有高雄市政
    府警察局三民第一分局嫌疑人尿液送驗編號真實姓名對照表
    、勘察採證同意書各1 份、採證照片2 紙在卷可佐。再被告
    經採尿送驗結果，確呈毒品海洛因代謝後之嗎啡陽性反應，
    有高雄市立凱旋醫院96年9 月17日檢驗報告1 紙附卷足憑。
    顯見被告確有在上揭時地施用毒品海洛因之行為甚明，是被
    告上開自白與事實相符，洵堪採為認定事實之證據。
三、按犯毒品危害防制條例第10條之施用第一、二級毒品罪者，
    檢察官應先將被告送勒戒處所觀察、勒戒，經觀察、勒戒後
    ，認有繼續施用毒品之傾向者，應令入強制戒治處所施以強
    制戒治，並為不起訴之處分。又觀察、勒戒或強制戒治執行
    完畢釋放後，5 年內再犯第10條施用毒品之罪，檢察官應依
    法追訴，毒品危害防制條例第20條、第23條規定甚明。本件
    被告前因施用毒品案件，經本院先後以90年度毒聲字第7290
    號、91年度毒聲字第2693號、第6447號裁定送強制戒治、停
    止戒治付保護管束、撤銷停止戒治，仍施以強制戒治後，於
    92年5 月18日戒治執行完畢，有台灣高等法院被告前案紀錄
    表在卷足參，其於強制戒治執行完畢後，5 年內再為本件施
    用毒品犯行，依前述規定應予論罪科刑。
四、次按海洛因為毒品危害防制條例第2 條第2 項第1 款，依其
    成癮性、濫用性及對社會危害性所分級管制之第一級毒品。
    核被告乙○○本件所為，係犯毒品危害防制條例第10條第1
    項之施用第一級毒品罪。被告持有第一級毒品海洛因後進而
    施用，其持有之低度行為，應為施用之高度行為所吸收，不
    另論罪。再被告前有事實欄所示論罪科刑及執行之前科紀錄
    ，並於92年11月18日執行完畢，有台灣高等法院被告前案紀
    錄表在卷足參，其於有期徒刑執行完畢後，5 年以內再故意
    犯本件有期徒刑以上之罪，依刑法第47條第1 項規定，構成
    累犯，應予加重其刑。爰審酌被告前因施用毒品案件，經送
    強制戒治執行完畢後，仍不愛惜機會戒除毒癮，再為本件犯
    行，且屬累犯，顯見被告不知悔改施用毒品之惡習，惟念及
    被告犯後坦承犯行，及其施用毒品係戕害自身健康，並未危
    害他人，犯後態度尚可，以及刑法已廢止連續犯之規定，自
    宜就案情妥為量刑等一切情狀，量處如主文所示之刑，以資
    懲儆。另被告本件犯罪時間係96年8 月27日，在中華民國九
    十六年罪犯減刑條例所定基準日96年4 月24日之後，不符合
    減刑條件，附此敘明。
據上論斷，應依刑事訴訟法第273 條之1 第1 項、第284 條之1
、第299 條第1 項前段，毒品危害防制條例第10條第1 項，刑法
第11條前段、第47條第1 項，判決如主文。
本案經檢察官甲○○到庭執行職務。
中　　華　　民　　國　　96　　年　　11　　月　　26　　日
                  刑事第三庭    法　官  李昆南
以上正本，係照原本作成，證明與原本無異。
如不服本判決應於收受本判決後10日內向本院提出上訴書狀，並
應敘述具體理由，如未敘述上訴理由者，應於上訴期間屆滿後20
日內補提理由書狀於本院（均須按他造當事人之人數附繕本）「
切勿逕送上級法院」。
中　　華　　民　　國　　96　　年　　11　　月　　26　　日
                                書記官  黃美玲
附錄本判決論罪之法條：
毒品危害防制條例第10條第1 項
施用第一級毒品者，處6 月以上5 年以下有期徒刑。
